【裁判字號】    88,上易,5486
【裁判日期】    890127
【裁判案由】    竊佔
【裁判全文】
臺灣高等法院刑事判決                          八十八年度上易字第五四八六號
    上  訴  人  臺灣新竹地方法院檢察署檢察官
    被      告  乙○○
右上訴人因被告竊佔案件，不服臺灣新竹地方法院八十七年度易字第一二九四號，中
華民國八十八年十月二十二日第一審判決（起訴案號：臺灣新竹地方法院檢察署八十
七年度偵字第一六三三號），提起上訴，本院判決如左：
    主  文
上訴駁回。
    理  由
一、公訴意旨略以：被告乙○○所居住新竹市○○路七七七巷十三號房屋屋後為一駁
    崁，駁崁後方則為軍管區司令部與甲○○共有之新竹市○○段九二四地號土地。
    民國七十六年間，乙○○與鄰舍住戶以其屋後之泥土流失，有礙安全為由，共同
    在駁崁上鋪設水泥，將擋土牆往後蓋至軍方所蓋之圍牆邊。被告並意圖為自己不
    法之利益，在水泥上搭蓋石棉瓦屋，興建樓板，將樓上房屋作為小型工廠之用，
    竊佔該九二四地號土地寬約八公尺之部分使用。嗣經軍管區司令部與甲○○訴請
    偵辦，因認被告涉有刑法第三百二十條第二項竊佔罪嫌等語。
二、本案經本院審理結果，認第一審對被告為免訴之判決，核無不當，應予維持，並
    引用第一審判決書記載之證據及理由。
三、檢察官循告訴人甲○○之請求，上訴意旨略以：原審所據為認定已逾時效之證人
    謝金榕、陳明忠之證詞有待商榷，本件依現場建物色澤新舊不同，應可判定違建
    部分顯未逾時效云云。
四、按刑法第三百二十條第二項之竊佔罪，為即成犯，於其竊佔行為完成時犯罪即成
    立，以後之繼續竊佔乃狀態之繼續，而非行為之繼續（最高法院六十六年度臺上
    字第三一一八號判例意旨參照）。經查，本件被告竊佔上開土地之行為時間，係
    於七十五、六年間等情，業據被告一再供明，並經證人即施工者陳明忠結證屬實
    ，證人即住於新竹市○○路七七七巷五號之鄰人謝金榕亦證述：十二年前即蓋石
    棉瓦屋頂，後來才作水泥等語（見原審卷第三十頁至第三十一頁）。查其二人與
    被告並無親誼關係，並已依法具結在卷，實無蓄意迴護被告之必要，上訴意旨雖
    以其二人之說詞有待商榷云云，惟並未能具體指出有何未符事實之情事，尚不得
    遽認其二人之證詞不可採。又被告既於完成竊佔土地之行為後，分段興建建物，
    其所建建物色澤自難期一致，是檢察官執此認未逾時效云云，亦難認有理由。從
    而本件原審為被告免訴之判決，並無不合，檢察官之上訴為無理由，應予駁回。
    據上論斷，應依刑事訴訟法第三百六十八條、第三百七十三條，判決如主文。本
    案經檢察官陳追到庭執行職務。
中      華      民      國      八十九      年      一    月    二十七  日
                              臺灣高等法院刑事第五庭
                                  審判長法  官  曾  德  水
                                        法  官  趙  功  恆
                                        法  官  林  立  華
不得上訴


司法院資訊處製作；財團法人民間司法改革基金會備份。
